# 制造业边角料的账务处理

提问人：liu0bin0 时间：2020-12-15 20:52:00
陈版主好：
某一汽车模具制造企业，外购原料铝块生产模具，铝块购入价 10 万元，加工打磨过程中产生边角料：①将边角料出售取得收入 3000 元；②将边角料融化继续用于其他模具生产加工。
请问两种情况下，边角料部分如何进行账务处理，①是否将出售所得冲减模具成本，or作为其他业务收入处理，若作为其他业务收入处理对应成本如何结转。②用于生产另一模具，生产领用边角料成本如何合理估计。

回答人：chenyiwei
1 、边角料直接出售的，按出售价格冲减模具加工成本。（可按出售价格确认等额的其他业务收入、其他业务成本，毛利为零。）
2 、回收边角料作为原材料使用的，可合理确定这些边角料的可变现净值（也可以用直接出售价格代替，一般两者之间应无重大差异），据此从模具的生产成本中转出到原材料。